臺灣高雄地方法院刑事判決　　　　　　　 96年度訴字第194號
公　訴　人　臺灣高雄地方法院檢察署檢察官
被　　　告　甲○○
　　　　　　（原名王婉玲）
上列被告因偽造文書等案件，經檢察官提起公訴（95年度偵字第
19239 號），本院改依簡式審判程序審理，判決如下：
    主  文
甲○○犯如附表所示之罪，各處如附表所示之刑。附表應沒收之
物欄所示之「乙○○」署名，沒收之。應執行有期徒刑貳年。緩
刑年，並應向國庫支付新臺幣拾萬元。附表應沒收之物欄所示
之「乙○○」署名，沒收之。
    事  實
一、甲○○於民國95年6 月3 日下午1 時30分許，在其友人吳黛
    玲位在高雄市○○區○○路8 號9 樓之7 住處，見吳黛玲胞
    妹乙○○所有之COACH 皮包1 只（內有卡號00000000000000
    00號中國信託商業銀行【下稱中信銀】信用卡1 張）置於該
    處，竟心生貪念，預謀以上開信用卡刷卡消費，旋意圖為自
    己不法之所有，徒手竊取該只皮包及信用卡得手，隨將上開
    皮包以新臺幣（下同）5,000 元之價格，售予某真實姓名不
    詳、綽號「麗莎」之不知情成年女子，所得款項供己花用。
    甲○○復基於意圖為自己不法所有及行使偽造私文書之概括
    犯意，於如附表編號1 （1） 至（9） 、（11）至（14）所
    示之時間，持前開信用卡至如附表編號1 （1） 至（9） 、
    （11）至（14）所示之信用卡特約商店刷卡消費，使上開商
    家誤以為該信用卡之持卡人即「乙○○」本人，而允其以附
    表編號1 （1） 至（9） 、（11）至（14）所列之金額簽帳
    刷卡消費。經不知情之收銀員交付商店存根聯之簽帳單後，
    甲○○即在該簽帳單上（未扣案）偽簽「乙○○」署名｛詳
    如附表編號1 （1） 至（9） 、（11）至（14）應沒收之物
    欄｝，以偽造「乙○○」名義出具不實簽帳單私文書後，再
    行使該私文書持交收銀員收執核對，表示「乙○○」同意依
    據信用卡持卡人合約條件，按簽帳單之金額付款，足以生損
    害於「乙○○」、附表編號1 （1） 至（9） 、（11）至（
    14）所示商店及發卡之中信銀對於信用卡管理之正確性，致
    使該商家店員陷於錯誤，而交付商品予甲○○。甲○○又承
    前意圖為自己不法所有之概括犯意，於附表編號1 （10）所
    示時間，持前開信用卡至如附表編號1 （10）所示之特約商
    店刷卡消費，致特約商店之銷售人員陷於錯誤，誤為其係乙
    ○○本人，因而交付所購物品。
二、甲○○又分別基於意圖為自己不法所有及行使偽造私文書之
    犯意，各於如附表編號2 至10所示之時間，持前開信用卡至
    如附表編號2 至10所示之信用卡特約商店刷卡消費，使如附
    表編號2 至10所示商家誤以為該信用卡之持卡人即「乙○○
    」本人，而允其以附表編號2 至10所列之金額簽帳刷卡消費
    ，經不知情之收銀員交付商店存根聯之簽帳單後，甲○○即
    均在該簽帳單上（未扣案）偽簽「乙○○」（詳如附表編號
    2 至10應沒收之物欄），以偽造「乙○○」名義出具不實簽
    帳單私文書後，再行使該私文書持交收銀員收執核對，以表
    示「乙○○」同意依據信用卡持卡人合約條件，按簽帳單之
    金額付款，均足生損害於乙○○、各信用卡特約商店對顧客
    身分識別之正確性及中信銀對於信用卡帳務管理之正確性。
三、甲○○另分別意圖為自己不法之所有，於如附表編號11至16
    所示之時間，持前開信用卡至如附表編號11至16所示之信用
    卡特約商店刷卡消費，致特約商店之銷售人員誤以為其係乙
    ○○本人而交付所購物品。嗣因乙○○收受6 月份信用卡帳
    單，發覺盜刷情事，因而報警處理，經警循線於95年7 月18
    日晚間8 時10分許，在高雄市○○區○○路8 號前查獲被告
    ，並在其所有之車號XLK-690 號重型機車之置物箱內發現前
    開信用卡，始獲上情。
四、案經高雄市政府警察局新興分局報請臺灣高雄地方法院檢察
    署檢察官偵查起訴。
    理  由
一、本案被告甲○○所犯係死刑、無期徒刑、最輕本刑為3 年以
    上有期徒刑以外之罪，其於準備程序就前揭被訴事實為有罪
    之陳述，經受命法官告知簡式審判程序之旨，並聽取其與公
    訴人之意見後，本院認無不得或不宜改依簡式審判程序進行
    之情事，依刑事訴訟法第273 條之1 第項、第284 條之1 規
    定，裁定本案由受命法官獨任進行簡式審判程序，合先敘明
    。
二、上開犯罪事實，業據被告於警詢、偵訊及本院審理時供認不
    諱，核與被害人乙○○於警詢、偵訊時、證人吳黛玲於警詢
    時證述之情節相符，復有贓物認領保管單1 紙、中信銀6 月
    份白金卡消費明細暨收費收執表1 份、相片4 張、中信銀信
    用卡申請書影本1 份、簽帳單29紙在卷可資佐證，足徵被告
    任意性之自白與事實相符，應堪採信。本案事證已臻明確，
    被告犯行，堪以認定，應依法論科。
三、查被告行為後，刑法業於94年2 月2 日經總統以華總一義字
    第09400014901 號令修正公布，並於95年7 月1 日施行，刑
    法施行法第1 條之1 亦於95年6 月14日經總統以華總一義字
    第09500085181 號令公布施行，參酌最高法院95年5 月23日
    刑事庭第8 次會議決議，修正後刑法第2 條第1 項之規定，
    係規範行為後法律變更所生新舊法律比較適用之準據法，於
    修正後刑法施行後，應適用修正後刑法第2 條第1 項之規定
    ，為「從舊從輕」之比較。另於比較時應就罪刑有關之共犯
    、未遂犯、想像競合犯、牽連犯、連續犯、結合犯，以及累
    犯加重、自首減輕暨其他法定加減原因（如身分加減）與加
    減比例等一切情形，本於統一性及整體性原則，綜其全部罪
    刑之結果而為比較。本院審酌：
（一）修正後刑法第56條規定，業已刪除連續犯之規定。故連續
      數行為而犯同一罪名，依修正前刑法第56條規定，應以一
      罪論，但得加重其刑；而依修正後規定，則已無連續犯可
      資適用，即應將各次犯行以數罪併合處罰。是以適用修正
      前關於連續犯之規定，自係較為有利。
（二）次查修正後刑法第33條第5 款規定「罰金：新臺幣一千元
      以上，以百元計算之。」與修正前刑法第33條第5 款規定
      「罰金：一元以上。」不同，經比較新舊法結果，以被告
      行為時之舊法較為有利於被告。
（三）刑法第55條牽連犯之規定業於94年2月2日修正刪除，並於
      95年7月1日施行。是於新法修正施行後，被告之數犯罪行
      為，即須分論併罰。此刪除雖非犯罪構成要件之變更，但
      顯已影響行為人刑罰之法律效果，自屬法律有變更，依新
      法第2條第1項規定，比較新、舊法結果，仍應適用較有利
      於被告之行為時法律即舊法論以牽連犯。
（四）依刑法第51條定應執行刑時，「裁判確定前犯數罪，其中
      一罪在新法施行前者，亦同（即亦應為新舊法比較）」，
      有最高法院於民國95年5 月23日所為第8 次刑事庭會議決
      議可資參照。查被告甲○○於裁判確定前犯數罪，而刑法
      第51條業於94年1 月7 日修正，於94年2 月2 日公布，並
      於95年7 月1 日施行，修正前刑法第51條規定：「數罪併
      罰，分別宣告其罪之刑，依左列各款定其應執行者：…5.
      宣告多數有期徒刑者，於各刑中之最長期以上，各刑合併
      之刑期以下，定其刑期。但不得逾20年」，修正後之刑法
      第51條第5 款則規定：「宣告多數有期徒刑者，於各刑中
      之最長期以上，各刑合併之刑期以下，定其刑期。但不得
      逾30年」，經比較結果，修正後之刑法並未較有利於行為
      人，依刑法第2 條第1 項前段規定，仍應依修正前之刑法
      ，定其應執行之刑。
（五）綜合上述修正前、後之比較，自應適用被告行為時之法律
      ，即修正前刑法之相關規定，予以論處。
（六）至刑法施行法雖亦於95年6 月14日修正增訂第1 條之1 （
      有關罰金刑之貨幣單位及最高數額），並自95年7 月1日
      起施行，亦即，在該條文增訂之前，刑法分則編有關罰金
      之貨幣單位係銀元（銀元與新臺幣之折算比例為一比三）
      ，且依刑法分則編應處罰金者，應適用罰金罰鍰提高標準
      條例第1 條、第5 條規定，就72年6 月26日前修正之刑法
      條文，罰金數額提高2 至10倍，其後修正者則不提高倍數
      ；而修正刑法施行後，因刑法第33條第5 款所定罰金之貨
      幣單位，經修正為新臺幣後，刑法分則各罪所定罰金之貨
      幣單位亦應配合修正為新臺幣，為使刑法分則編各罪所定
      罰金之最高數額與刑法修正前趨於一致，乃增訂刑法施行
      法第1 條之1 ：「中華民國94年1 月7 日刑法修正施行後
      ，刑法分則編所定罰金之貨幣單位為新臺幣。94年1 月7
      日刑法修正時，刑法分則編未修正之條文定有罰金者，自
      94年1 月7 日刑法修正施行後，就其所定數額提高為30倍
      。但72年6 月26日至94年1 月7 日新增或修正之條文，就
      其所定數額提高為3 倍」，是以，自95年7 月1 日起，刑
      法分則編所定罰金之貨幣單位，由原來之銀元改為新臺幣
      ，且於94年1 月7 日刑法修正時（94年1 月7 日係立法院
      三讀通過之日期），刑法分則編未修正之條文定有罰金者
      ，復未於72年6 月26日至94年1 月7 日修正或新增，自95
      年7 月1 日起，有關罰金之數額提高為30 倍 。本案被告
      所犯刑法第320 條第1 項、第339 條第1 項之罪，有罰金
      刑之處罰，且該條文於94年1 月7 日刑法修正時未經修正
      ，亦未於72年6 月20日至94年1 月7 日間修正過，依增訂
      刑法施行法第1 條之1 規定，其罰金以新臺幣為單位，數
      額應提高30倍。此與修正前之罰金以銀元為單位，適用罰
      金罰鍰提高標準條例第1 條規定，應提高10倍，再經折算
      為新臺幣（銀元與新臺幣之折算比例為一比三），換算結
      果，亦為30倍。是以，刑法施行法第1 條之1 施行後，罰
      金刑貨幣單位雖有「銀元」、「新臺幣」之更異，惟適用
      結果之罰金額度則無二致，就罰金法定刑提高之「刑罰權
      規範內容」並無利或不利變更，自不生新舊法之比較問題
      ，惟應適用具特別法及準據法（刑法施行法第1 條之1 第
      1 項具有準據法性質）之刑法施行法第1 條之1 規定（據
      上論斷併引刑法施行法第1 條之1 第1 項、第2 項前段）
      （參照臺灣高等法院暨所屬法院95年法律座談會刑事類提
      案第16、19號法律問題），併此指明。
四、核被告竊取被害人乙○○皮包及信用卡所為，係犯刑法第32
    0 條第1 項之竊盜罪；如附表編號1 所為，係犯刑法第216
    條、第210 條之行使偽造私文書罪及同法第339 條第1 項之
    詐欺取財罪。如附表編號2 至10所為，均係犯刑法第216 條
    、第210 條行使偽造私文書罪及同法第339 條第1 項之詐欺
    取財罪；如附表編號11至16之所為，均係犯刑法第339 條第
    1 項之詐欺取財罪。其如附表編號1 （1） 至（9） 、（11
    ）至（14）、編號2 至10所示偽造署押之行為，係偽造簽帳
    單私文書之階段行為，而偽造私文書之低度行為又為行使偽
    造私文書之高度行為所吸收，均不另論罪。又被告於附表編
    號1 所示多次行使偽造私文書、詐欺取財犯行，時間緊接，
    所犯罪名相同，顯均係出於概括之犯意為之，均為連續犯，
    爰依修正前刑法第56條之規定，各以一詐欺取財既遂罪、行
    使偽造私文書罪論，並各加重其刑。被告所犯上開竊盜罪，
    係為達行使偽造私文書及詐欺取財之目的，自應依修正前刑
    法第55條牽連犯之規定，從較重之連續行使偽造私文書罪處
    斷。被告於附表編號1 所示，以一行為同時觸犯連續行使偽
    造私文書罪及連續詐欺取財罪數罪名，為想像競合犯，應從
    一重之連續行使偽造私文書罪處斷；又其各於附表編號2 至
    10所示，以一行為同時觸犯行使偽造私文書罪及詐欺取財罪
    數罪名，為想像競合犯，亦應從一重之行使偽造私文書罪處
    斷。另被告所犯如附表編號1 至16所示之16罪間，犯意各別
    ，行為互殊，應予分論併罰。審酌被告正值青壯，竟不思以
    正當途徑賺取所得，而竊取他人信用卡，並大肆刷卡購物，
    所為嚴重破壞信用卡之交易機能及社會金融秩序，本應嚴懲
    。惟念其犯後已坦承犯行，態度良好，且無前科，此有臺灣
    高等法院被告前案紀錄表1 份在卷足憑，又業與被害人及中
    信銀達成和解，有和解書在卷足稽。且本案被告盜刷金額共
    65,537元，尚非至鉅，及被告之生活狀況、智識程度及犯罪
    之動機等一切情狀，爰各量處如主文所示之刑，並定應執行
    刑，以示儆懲。再查，被告前未曾受有期徒刑以上刑之宣告
    ，此有臺灣高等法院被告前案紀錄表1 份在卷足憑，因一時
    疏失，偶罹刑典，事後已與被害人及發卡銀行達成和解，有
    和解書1 紙附卷可憑，並已依序清償盜刷金額，信其經此偵
    、審程序及刑之宣告教訓後，應知警惕而無再犯之虞，本院
    因認暫不執行其刑為當，予以宣告緩刑3 年（緩刑規定逕適
    用新法，無新舊法比較之問題，最高法院95年第8 次刑事庭
    會議決議參照）。另為使被告確知悔悟，併依刑法第74條第
    2 項第4 款之規定命被告向國庫支付10萬元，以啟自新。
五、末按行為人用以詐欺取財之偽造、變造等書類，既已交付予
    被害人收受，則該物非屬行為人所有，除偽造書類上偽造之
    印文、署押，應依刑法第219 條予以沒收外，依同法第38條
    第3 項之規定，即不得再對各該書類諭知沒收（最高法院43
    年臺上字第747 號判例意旨參照）。又被告所偽造之前揭信
    用卡消費簽帳單，已因行使而成為特約商店或信用卡聯合處
    理中心之存查歸檔文件，並非被告所有，自不得宣告沒收；
    惟該消費簽帳單上所偽造如附表應沒收之物欄所示之偽造「
    乙○○」署名，既均屬偽造之署名，且該簽帳單雖均未扣案
    ，但並無證據證明業已滅失，不問屬於犯人與否，均應依刑
    法第219 條之規定予以沒收之。
據上論斷，應依刑事訴訟法第273 條之1 第1 項、第284 條之1
、第299 條第1 項前段、刑法第2 條第1 項、第216 條、第210
條、第219 條、第320 條第1 項、第339 條第1 項、第55條、第
74條第1 項第1 款、第2 項第4 款，修正前刑法第56條、第55條
、第51條第5 款、第9 款，刑法施行法第1 條之1 ，判決如主文
。
本案經檢察官丙○○到庭執行職務。
中　　華　　民　　國　　96　　年　　2 　　月　　26　　日
                  刑事第九庭    法　官  謝梨敏
以上正本證明與原本無異。
如不服本判決，應於判決送達後10日內，向本院提出上訴狀。
                                書記官  林志衡
中　　華　　民　　國　　96　　年　　2 　　月　　26　　日
附錄本案論罪科刑法條全文
刑法第320條第1項
意圖為自己或第三人不法之所有，而竊取他人之動產者，為竊盜
罪，處 5 年以下有期徒刑、拘役或 5 百元以下罰金。
刑法第216條
行使第210 條至第215 條之文書者，依偽造、變造文書或登載不
實事項或使登載不實事項之規定處斷。
刑法第210條
偽造、變造私文書，足以生損害於公眾或他人者，處5 年以下有
期徒刑。
刑法第339條
意圖為自己或第三人不法之所有，以詐術使人將本人或第三人之
物交付者，處5 年以下有期徒刑、拘役或科或併科1 千元以下罰
金以前項方法得財產上不法之利益或使第三人得之者，亦同。
前二項之未遂犯罰之。
附表：
┌──────┬────┬────┬────┬────┬───┬─────┐
│   編  號   │刷卡時間│特約商店│刷卡金額│所犯罪名│宣告刑│應沒收之物│
├──┬───┼────┼────┼────┼────┼───┼─────┤
│    │（1） │95年6 月│屈臣氏裕│936元   │刑法第21│有期徒│簽帳單上偽│
│ 1  │      │5 日下午│誠分公司│        │6 條、第│刑8月 │造之「吳雅│
│    │      │5 時46分│        │        │210 條、│      │玲」署名1 │
│    │      │許      │        │        │第339條 │      │枚        │
│    │      │        │        │        │第1項   │      │          │
│    ├───┼────┼────┼────┤        │      ├─────┤
│    │（2） │95年6 月│飛揚體育│1,150元 │        │      │簽帳單上偽│
│    │      │5 日    │用品社  │        │        │      │造之「吳雅│
│    │      │        │        │        │        │      │玲」署名1 │
│    │      │        │        │        │        │      │枚        │
│    ├───┼────┼────┼────┤        │      ├─────┤
│    │（3） │95年6 月│媄家名店│4,300元 │        │      │簽帳單上偽│
│    │      │8 日下午│        │        │        │      │造之「吳雅│
│    │      │1 時43分│        │        │        │      │玲」署名1 │
│    │      │許      │        │        │        │      │枚        │
│    ├───┼────┼────┼────┤        │      ├─────┤
│    │（4） │95年6 月│丁丁藥局│1,780元 │        │      │簽帳單上偽│
│    │      │8 日下午│        │        │        │      │造之「吳雅│
│    │      │6 時15分│        │        │        │      │玲」署名1 │
│    │      │許      │        │        │        │      │枚        │
│    ├───┼────┼────┼────┤        │      ├─────┤
│    │（5） │95年6 月│一亨運動│2,360元 │        │      │簽帳單上偽│
│    │      │9 日晚間│用品站前│        │        │      │造之「吳雅│
│    │      │8時2分許│店      │        │        │      │玲」署名1 │
│    │      │        │        │        │        │      │枚        │
│    ├───┼────┼────┼────┤        │      ├─────┤
│    │（6） │95年6 月│誠品敦南│1,606元 │        │      │簽帳單上偽│
│    │      │11日上午│店      │        │        │      │造之「吳雅│
│    │      │10時21分│        │        │        │      │玲」署名1 │
│    │      │許      │        │        │        │      │枚        │
│    ├───┼────┼────┼────┤        │      ├─────┤
│    │（7） │95年6 月│MICA- 明│820元   │        │      │簽帳單上偽│
│    │      │17日晚間│華店    │        │        │      │造之「吳雅│
│    │      │7 時35分│        │        │        │      │玲」署名1 │
│    │      │許      │        │        │        │      │枚        │
│    ├───┼────┼────┼────┤        │      ├─────┤
│    │（8） │95年6 月│NET-高雄│989元   │        │      │簽帳單上偽│
│    │      │18日晚間│四店    │        │        │      │造之「吳雅│
│    │      │7時48 分│        │        │        │      │玲」署名1 │
│    │      │許      │        │        │        │      │枚        │
│    ├───┼────┼────┼────┤        │      ├─────┤
│    │（9） │95年6 月│漢神百貨│2,704元 │        │      │簽帳單上偽│
│    │      │19日晚間│        │        │        │      │造之「吳雅│
│    │      │8時5分許│        │        │        │      │玲」署名1 │
│    │      │        │        │        │        │      │枚        │
│    ├───┼────┼────┼────┤        │      ├─────┤
│    │（10）│95年6 月│漢神百貨│2477元（│        │      │（簽帳單免│
│    │      │19日晚間│        │本簽帳單│        │      │簽名）    │
│    │      │8 時37分│        │免簽名）│        │      │          │
│    │      │許      │        │        │        │      │          │
│    ├───┼────┼────┼────┤        │      ├─────┤
│    │（11）│95年6 月│一亨運動│1,120元 │        │      │簽帳單上偽│
│    │      │22日晚間│用品自由│        │        │      │造之「吳雅│
│    │      │7 時31分│店      │        │        │      │玲」署名1 │
│    │      │許      │        │        │        │      │枚        │
│    │      │        │        │        │        │      │          │
│    ├───┼────┼────┼────┤        │      ├─────┤
│    │（12）│95年6 月│絕色服飾│3,380元 │        │      │簽帳單上偽│
│    │      │23日晚間│        │        │        │      │造之「吳雅│
│    │      │7 時32分│        │        │        │      │玲」署名1 │
│    │      │許      │        │        │        │      │枚        │
│    ├───┼────┼────┼────┤        │      ├─────┤
│    │（13）│95年6 月│悠閒館  │2,700元 │        │      │簽帳單上偽│
│    │      │25日下午│        │        │        │      │造之「吳雅│
│    │      │2時4分許│        │        │        │      │玲」署名1 │
│    │      │        │        │        │        │      │枚        │
│    ├───┼────┼────┼────┤        │      ├─────┤
│    │（14）│95年6 月│一亨運動│800元   │        │      │簽帳單上偽│
│    │      │30日下午│用品自由│        │        │      │造之「吳雅│
│    │      │1 時34分│店      │        │        │      │玲」署名1 │
│    │      │許      │        │        │        │      │枚        │
├──┴───┼────┼────┼────┼────┼───┼─────┤
│2           │95年7 月│屈臣式裕│3,695元 │同上    │有期徒│簽帳單上偽│
│            │1 日中午│誠分公司│        │        │刑2月 │造之「吳雅│
│            │12時20分│        │        │        │      │玲」署名1 │
│            │許      │        │        │        │      │枚        │
├──────┼────┼────┼────┼────┼───┼─────┤
│3           │95年7 月│愛國超市│298元   │同上    │有期徒│簽帳單上偽│
│            │4 日凌晨│        │        │        │刑2月 │造之「吳雅│
│            │1 時25分│        │        │        │      │玲」署名1 │
│            │許      │        │        │        │      │枚        │
├──────┼────┼────┼────┼────┼───┼─────┤
│4           │95年7 月│悠閒館  │2,700元 │同上    │有期徒│簽帳單上偽│
│            │5 日晚間│        │        │        │刑2月 │造之「吳雅│
│            │7 時45分│        │        │        │      │玲」署名1 │
│            │許      │        │        │        │      │枚        │
├──────┼────┼────┼────┼────┼───┼─────┤
│5           │95年7 月│衣服飾  │1,700元 │同上    │有期徒│簽帳單上偽│
│            │7 日凌晨│        │        │        │刑2月 │造之「吳雅│
│            │1 時20分│        │        │        │      │玲」署名1 │
│            │許      │        │        │        │      │枚        │
├──────┼────┼────┼────┼────┼───┼─────┤
│6           │95年7 月│統一星巴│1,000元 │同上    │有期徒│簽帳單上偽│
│            │8 日下午│克裕誠門│        │        │刑2月 │造之「吳雅│
│            │4 時15分│市      │        │        │      │玲」署名1 │
│            │許      │        │        │        │      │枚        │
├──────┼────┼────┼────┼────┼───┼─────┤
│7           │95年7 月│漢神百貨│16,576元│同上    │有期徒│簽帳單上偽│
│            │8 日晚間│        │        │        │刑3月 │造之「吳雅│
│            │8 時42分│        │        │        │      │玲」署名1 │
│            │許      │        │        │        │      │枚        │
├──────┼────┼────┼────┼────┼───┼─────┤
│8           │95年7 月│明儀圖書│340元   │同上    │有期徒│簽帳單上偽│
│            │10日晚間│股份有限│        │        │刑2月 │造之「吳雅│
│            │7 時20分│公司    │        │        │      │玲」署名1 │
│            │許      │        │        │        │      │枚        │
├──────┼────┼────┼────┼────┼───┼─────┤
│9           │95年7 月│衣服飾  │1,340元 │同上    │有期徒│簽帳單上偽│
│            │11日凌晨│        │        │        │刑2月 │造之「吳雅│
│            │1 時29分│        │        │        │      │玲」署名1 │
│            │許      │        │        │        │      │枚        │
├──────┼────┼────┼────┼────┼───┼─────┤
│10          │95年7 月│屈臣式六│3,627元 │同上    │有期徒│簽帳單上偽│
│            │11日晚間│合發分店│        │        │刑2月 │造之「吳雅│
│            │8時許   │        │        │        │      │玲」署名1 │
│            │        │        │        │        │      │枚        │
├──────┼────┼────┼────┼────┼───┼─────┤
│11          │95年7 月│漢神百貨│314元   │刑法第33│有期徒│（簽帳單免│
│            │1 日晚間│        │        │9 條第1 │刑2月 │簽名）    │
│            │7 時20分│        │        │項      │      │          │
│            │許      │        │        │        │      │          │
├──────┼────┼────┼────┼────┼───┼─────┤
│12          │95年7 月│漢神百貨│1,555元 │刑法第33│有期徒│（簽帳單免│
│            │1 日晚間│        │        │9 條第1 │刑2月 │簽名）    │
│            │7 時28分│        │        │項      │      │          │
│            │許      │        │        │        │      │          │
├──────┼────┼────┼────┼────┼───┼─────┤
│13          │95年7 月│漢神百貨│485元   │刑法第33│有期徒│（簽帳單免│
│            │1 日晚間│        │        │9 條第1 │刑2月 │簽名）    │
│            │7 時39分│        │        │項      │      │          │
│            │許      │        │        │        │      │          │
├──────┼────┼────┼────┼────┼───┼─────┤
│14          │95年7 月│衣服飾  │2,575元 │刑法第33│有期徒│（簽帳單無│
│            │2 日凌晨│        │        │9 條第1 │刑2月 │簽名）    │
│            │1 時35分│        │        │項      │      │          │
│            │許      │        │        │        │      │          │
├──────┼────┼────┼────┼────┼───┼─────┤
│15          │95年7 月│屈臣式察│380元   │刑法第33│有期徒│（簽帳單免│
│            │2 日晚間│哈爾分公│        │9 條第1 │刑2月 │簽名）    │
│            │7 時43分│司      │        │項      │      │          │
│            │許      │        │        │        │      │          │
├──────┼────┼────┼────┼────┼───┼─────┤
│16          │95年7 月│漢神百貨│1,830元 │刑法第33│有期徒│（簽帳單無│
│            │8 日晚間│        │        │9 條第1 │刑2月 │簽名）    │
│            │7時25 分│        │        │項      │      │          │
│            │許      │        │        │        │      │          │
└──────┴────┴────┴────┴────┴───┴─────┘
